【裁判字號】    92,訴緝,522
【裁判日期】    921008
【裁判案由】    毒品危害防制條例
【裁判全文】
臺灣臺中地方法院刑事判決                        九十二年度訴緝字第五二二號
    公  訴  人  臺灣臺中地方法院檢察署檢察官
    被      告  甲○○
右列被告因違反毒品危害防制條例案件，經檢察官提起公訴（九十一年度毒偵字第三
０六六號），本院以簡式審判程序判決如左：
    主  文
甲○○施用第一級毒品，累犯，處有期徒刑捌月。
    事  實
一、甲○○曾於民國八十四年間，因違反麻醉藥品管理條例案件，經本院於八十四年
    十月三日以八十四年度易緝字第八二七號判處有期徒刑六月，如易科罰金，以三
    百元折算一日，經臺灣高等法院臺中分院於八十五年二月九日以八十四年度上易
    字第二七一九號駁回上訴確定；復於八十五年間，因違反肅清煙毒條例等案件，
    經本院於八十五年六月十九日以八十五年度訴字第一０四五號分別判處有期徒刑
    三年一月、五月，合併應執行有期徒刑三年三月確定；於八十五年七月十九日入
    監執行，八十六年十二月十七日縮短刑期假釋出監，甫於八十八年十一月十七日
    假釋期滿未經撤銷視為執行完畢，猶不知悔改。
二、甲○○前因施用毒品案件，經依本院以八十八年度毒聲字第七四四三號裁定送勒
    戒處所進行觀察勒戒後，認有繼續施用毒品傾向，經依本院以八十九年度毒聲字
    第三七六三號裁定，令入戒治處所施以戒治，因執行成效良好，經依本院以八十
    九年度毒聲字第七六六七號裁定，停止戒治，所餘戒治期間並付保護管束，復因
    施用毒品案件，經依本院以九十年度毒聲字第三０六四號撤銷停止戒治，令入戒
    治處所施以戒治，於九十年十月二十三日戒治期滿，經臺灣臺中地方法院檢察署
    檢察官於九十年十月二十三日以九十年度戒毒偵字第五三０號為不起訴處分確定
    後；五年內，明知海洛因業經列為毒品危害防制條例第二條第二項第一款所稱之
    第一級毒品，竟於九十一年七月二日中午時分，在臺中市○○區○○路一九二號
    其住處，以將少許毒品海洛因摻入香菸內點火燃燒使之產生煙霧後，加以吸食之
    方式，施用第一級毒品海洛因一次。嗣於九十一年七月五日十八時五十分許，在
    臺中市○○區○○路一０六號為警查獲，經採尿送驗結果，呈現嗎啡陽性反應，
    因而獲悉上情。
三、案經臺中市警察局第五分局報告臺灣臺中地方法院檢察署檢察官偵查起訴。
    理  由
一、訊據被告甲○○，對於右揭時地，施用第一級毒品海洛因之事實，業經於本院審
    理中坦認屬實，而被告於獲案時所採集之尿液，經送驗結果，亦呈現嗎啡陽性反
    應，此有法務部調查局九十二年三月六日調科壹字第０九二六二六００九四０號
    檢驗通知書一份、中山醫學大學附設醫院藥物濫用檢測中心驗尿報告一份、臺中
    市警察局列管毒品人口尿液檢體採集送驗紀錄表一份在卷可稽，足認被告自白供
    述與現有事證相符，應堪置信。又被告前因施用毒品案件，經依本院以八十八年
    度毒聲字第七四四三號裁定送勒戒處所進行觀察勒戒後，認有繼續施用毒品傾向
    ，經依本院以八十九年度毒聲字第三七六三號裁定，令入戒治處所施以戒治，因
    執行成效良好，經依本院以八十九年度毒聲字第七六六七號裁定，停止戒治，所
    餘戒治期間並付保護管束，復因施用毒品案件，經依本院以九十年度毒聲字第三
    ０六四號撤銷停止戒治，令入戒治處所施以戒治，於九十年十月二十三日戒治期
    滿，經臺灣臺中地方法院檢察署檢察官於九十年十月二十三日以九十年度戒毒偵
    字第五三０號為不起訴處分確定，此有臺灣高等法院被告全國前案紀錄表一份、
    臺灣臺中地方法院檢察署刑案資料查註紀錄表一份、臺灣臺中地方法院檢察署檢
    察官九十年度戒毒偵字第五三０號不起訴處分書一份在卷為憑，足認被告前經不
    起訴處分確定後，五年以內再犯本件施用毒品之罪。本件事證已臻明確，被告施
    用毒品犯行，洵堪認定。
二、查：毒品危害防制條例業於八十七年五月二十日經總統公布，而於八十七年五月
    二十二日施行，並將海洛因列為該條例第二條第二項第一款所稱之第一級毒品。
    核被告所為，係違反毒品危害防制條例第十條第一項之施用第一級毒品罪。其持
    有第一級毒品之低度行為，應為施用第一級毒品之高度行為所吸收，不另論罪。
    末查：被告曾於八十四年間，因違反麻醉藥品管理條例案件，經本院於八十四年
    十月三日以八十四年度易緝字第八二七號判處有期徒刑六月，如易科罰金，以三
    百元折算一日，經臺灣高等法院臺中分院於八十五年二月九日以八十四年度上易
    字第二七一九號駁回上訴確定；復於八十五年間，因違反肅清煙毒條例等案件，
    經本院於八十五年六月十九日以八十五年度訴字第一０四五號分別判處有期徒刑
    三年一月、五月，合併應執行有期徒刑三年三月確定；於八十五年七月十九日入
    監執行，八十六年十二月十七日縮短刑期假釋出監，甫於八十八年十一月十七日
    假釋期滿未經撤銷視為執行完畢，此有臺灣高等法院被告全國前案紀錄表一份、
    臺灣臺中地方法院檢察署刑案紀錄簡覆表一份在卷可稽，被告前受有期徒刑之執
    行完畢後，五年之內再犯有期徒刑以上之罪，為累犯，應依刑法第四十七條之規
    定，加重其刑。爰審酌被告前因施用毒品犯行，甫經觀察勒戒、強制戒治完畢，
    不思徹底戒斷毒癮，猶故態復萌，再度施用毒品，無視於毒品對於自身健康之戕
    害及國家對於杜絕毒品犯罪之禁令，其行可議，然施用毒品之行為係屬自戕行為
    ，對於社會所產生之潛在危害性尚屬輕微，且被告犯罪後坦承犯行，尚知悔悟，
    態度良好等一切情狀，量處如主文所示之刑。
據上論斷，應依刑事訴訟法第二百七十三條之一第一項、第二百九十九條第一項前段
，毒品危害防制條例第十條第一項、第二十條第三項前段，刑法第十一條前段、第四
十七條，判決如主文。
中      華      民      國      九十二      年    十    月      八      日
                                臺灣臺中地方法院刑事第五庭
                                        法  官  巫淑芳
右正本證明與原本無異。
如不服本判決，應於送達後十日內向本院提出上訴狀 （須附繕本） ，上訴於台灣高
法院台中分院。
                                        書記官
中      華      民      國      九十二      年    十    月      八      日
附錄論罪科刑法條：
毒品危害防制條例第十條：
施用第一級毒品者，處六月以上五年以下有期徒刑。
施用第二級毒品者，處三年以下有期徒刑。


司法院資訊處製作；財團法人民間司法改革基金會備份。
